臺灣臺中地方法院刑事判決　　　　　　　96年度易字第3348號
公　訴　人　臺灣臺中地方法院檢察署檢察官
被　　　告　甲○○
上列被告因家庭暴力防治法案件，經檢察官提起公訴（96年度偵
字第11153號），本院判決如下：
    主  文
甲○○無罪。
    理  由
一、公訴意旨：被告甲○○與告訴人乙○○原係同居關係，2 人
    係家庭暴力防治法第3 條第2 款之家庭成員，因被告對告訴
    人有暴力行為，告訴人遂於95年7 月間向本院聲請核發保護
    令，經本院家事法庭於95年7 月10日以95年度家護字第551
    號保護令，禁止被告對告訴人實施身體上或精神上不法侵害
    之行為，及不得直接或間接對告訴人為騷擾行為，被告已於
    95年間合法收受該保護令。詎被告於96年3 月13日上午10時
    許，假給付互助會款之名, 至臺中巿北屯區○○路74之23號
    告訴人住處，除了給付互助會款外，並對告訴人揚言「我不
    會讓你好吃穿、要叫別人來打你」等語言，同時以煙灰缸丟
    擲告訴人（未受傷），又當場掀桌，已違反上開保護令而對
    告訴人實施身體或精神上不法之侵害行為，因認被告涉有家
    庭暴力防治法第61條第1 款之違反保護令罪。
二、檢察官之舉證：
    檢察官起訴被告涉嫌犯罪，係以下列事證為其論據：
  (一)被告警詢、偵查中之供述。
  (二)證人即告訴人乙○○偵查中具結後之證述。
  (三)本院95年度家護字第551號保護令影本。
  (四)監視器翻拍照片4張。
三、被告之辯解：
    被告固坦承有於上開時間前往告訴人住處交付會款之事實，
    但堅決否認有對告訴人實施身體上或精神上不法侵害之行為
    。辯稱：當天是告訴人叫伊拿會錢過去給她，伊將錢交給告
    訴人後，對告訴人表示事情好好說，看這房子怎麼處理，告
    訴人不願意，就將水杯丟出去，伊準備要走出去，告訴人就
    一直推伊，伊走出去後又折返拿取放在桌上的車鑰匙，隨即
    就出去，並沒有再回來砸壞告訴人樓上的東西，也沒有摔煙
    灰缸等語。
四、本院之判斷：
  (一)本院家事法庭於95年7 月10日核發95年度家護字第551 號保
    護令，禁止被告對告訴人實施身體上或精神上不法侵害之行
    為，及不得直接或間接對告訴人為騷擾行為，且被告已於95
    年7 月14日合法收受上開保護令之事實，業據本院調取上開
    案卷核閱無誤，並有該保護令影本及送達證書影本各1 份在
    卷可稽。
  (二)告訴人於警詢、偵訊及本院審理中所為指證，就被告為何前
    往其住處及被告有無出言恐嚇等情節，前後反覆不一，其真
    實性如何尚屬有疑：
  1.告訴人初於96年3 月15日警詢中指稱：「我也不知道是什麼
    原因甲○○要來到我的住處騷擾我，於96年3 月13日上午10
    時許，我剛好從外面回到家中，我一回到家中我就看到我同
    居人甲○○獨自一人坐在客廳藤椅上，甲○○看到我回到家
    中後就開始對我大吼大叫，其內容說：他不會讓我好吃穿（
    台語發音），他要叫別人來毆打我，我也回應甲○○說，好
    ，你來呀！之後，他就用手推我（甲○○用手推我時，我也
    有回推他），甲○○用手推我時，我說要打電話報案，甲○
    ○才趕緊離開現場，...」等語。
  2.告訴人嗣於96年5 月29日偵訊時證稱：「我與甲○○以前是
    同居關係，同居了十幾年，95年間分手，因為他常常打我，
    所以我有去申請保護令。96年3 月13日早上10點他來繳會款
    ，我是會首，他收他親友的會款6 萬元沒有給我，他那天拿
    6 萬元要給我，原本他要12萬元給我，後來他說6 萬元已經
    花掉了，我跟他講一定要還給我，後來就發生爭吵，他就拿
    煙灰缸打我並翻桌子，把室內弄得一團糟，他是常常罵我要
    叫別人來打我，不會讓我好吃穿，... 」等語。
  3.證人即告訴人於本院96年8 月20日審理時證稱：「以前我有
    招會，被告他們家人那邊就有10會。因為我不想跟被告接觸
    ，所以被告都是交給我朋友『阿月』或『阿美姐』，我再去
    朋友那邊拿。該次（指96年3 月13日）係最後一次收會錢，
    是被告打電話問我在不在家，我說我在家，但等一下有事情
    要出去，我叫被告將會錢拿去給『阿月』。... 結果約10分
    鐘後，被告就直接進來我家。」、「當時我在家，還沒有出
    去。我當時坐在客廳，被告就將會錢拿出來給我，但是少了
    被告叔叔應該給我的6 萬元，我就問被告那6 萬元呢，被告
    回答說已經被他花掉了，我就很生氣，我說我還要給人家，
    我叫被告將6 萬元拿出來，被告就開始大聲說『不然這個房
    子拿來處理掉』，我說這個房子是我辛苦賺的，為什麼要跟
    你處理。後來我與被告就大聲爭吵，然後被告拿煙灰缸摔在
    地上，我就站起來與被告爭吵，問被告說『你又想要打人了
   ， 是不是』，被告就站著一會，就走出去。沒有幾分鐘，被
    告又跑回來，跑到樓上將我東西摔掉，我是聽到摔東西聲音
    ，才跑出來看，並打電話到警局，結果被告就跑掉。」、「
    （問：當時被告只有大聲跟你說『不然這個房子拿來處理掉
    』而已？）答：當時被告還有罵我，但罵的內容我忘記了。
    （問：本案案發當天被告是否有說要叫人來打你？）答：我
    忘記是本案這次，還是上一次，被告有跟我說不會讓我好過
    、要找人來打我。被告騷擾我多次。」等語。
  (三)按告訴人之告訴，係以使被告受刑事訴追為目的，是其陳述
    是否與事實相符，仍應調查其他證據以資審認，最高法院52
    年台上字第1300號判例可資參照。
  1.本院於96年8 月20日審理時當庭勘驗告訴人提出之監視光碟
    片，結果如下：
    「39秒時：告訴人乙○○自畫面下方丟出水杯。
      49秒時：告訴人乙○○自畫面下方站起來，與被告爭執。
      58秒時：被告出現於畫面右方，並走向門口準備離去。
      1 分07秒至1 分12秒時：告訴人乙○○上前推被告胸口三
      1分28秒時：告訴人乙○○再推被告胸口一次。
      1分32秒時：被告走出大門。
      1分37秒至1分39秒時：被告返回拿取置放桌上之物品後立
      1分51秒至2分33秒時：被告出現於告訴人乙○○屋外之巷
  2.告訴人於本院審理時供稱：「我當時手上根本沒有拿杯子」
    云云，然依上開勘驗結果，於光碟片時間39秒時，告訴人自
    畫面下方丟出水杯，可知告訴人就此所述與事實不符，反之
    ，被告辯稱告訴人有丟出水杯之行為，則與事實相符。又告
    訴人自承其提出之光碟片是直接交給警察，並未經過節錄，
    而依上開光碟勘驗結果，被告於光碟片時間1 分37秒至1 分
    39秒時返回拿取置放桌上之物品後（依被告所述，其係返回
    拿取鑰匙）立即離去，此後未再返回，足認告訴人於本院審
    理時證稱：「... 沒有幾分鐘，被告又跑回來，跑到樓上將
    我東西摔掉，我是聽到摔東西聲音，才跑出來看，並打電話
    到警局，結果被告就跑掉。」乙節亦與事實不符。再者，上
    開光碟片之畫面顯示告訴人總共推被告胸口四次，被告則沒
    有推告訴人之動作，是告訴人於警詢中指稱：「... 他就用
    手推我（甲○○用手推我時，我也有回推他），甲○○用手
    推我時，我說要打電話報案，甲○○才趕緊離開現場，...
    」乙節與事實亦不相符。
  3.上開光碟片之內容僅有畫面，並無音效，雖於光碟片時間49
    秒時，顯示告訴人自畫面下方站起來，與被告爭執之畫面；
    1 分12秒時，顯示其2 人站在門口爭吵，但均無從得知雙方
    爭執之內容，且告訴人就被告當時究竟有無出言恐嚇乙節，
    前後說詞反覆不一（詳見前述），自難僅憑此等畫面，逕予
    推測擬制被告有對告訴人出言恫稱「我不會讓你好吃穿、要
    叫別人來打你」之行為，而無從做為告訴人指述之佐證。
  (四)綜上所述，被告是為了繳交互助會款始前往告訴人住處，並
    非無故前往騷擾告訴人，期間雖曾與告訴人發生爭吵，然依
    檢察官所舉之證據，尚無從認定被告確有丟擲煙灰缸、當場
    掀桌及出言恐嚇告訴人之不法侵害行為，此外復無其他積極
    證據足證被告有何違反保護令之犯行，自應依法為被告無罪
    之判決。
五、適用之法律
    刑事訴訟法第301條第1項。
中　　華　　民　　國　　96　　年　　9 　　月　　3 　　日
                刑事第八庭  法  官  陳慧珊
上正本證明與原本無異。
如不服本判決，應於判決送達後10日內向本院提出上訴狀（應附
繕本），上訴於臺灣高等法院臺中分院。
                            書記官  施玉卿
中　　華　　民　　國　　96　　年　　9 　　月　　3 　　日
